---
title: "Analise da atividade dos parlamentares no Twitter no ano de 2019"
author: "Alice Fernandes Silva, Elton Dantas de Oliveira Mesquita, Igor Matheus Castor Diniz Pinheiro"
theme: sandstone
output:
  html_document:
    df_print: paged
    toc: yes
    toc_float: yes
  html_notebook:
    toc: yes
    toc_float: yes
---

```{r echo=FALSE, message=FALSE, warning=FALSE}
library(tidyverse)
library(ggbeeswarm)
source(here::here("code/lib.R"))
theme_set(theme_bw())
options(scipen = 999)
```

```{r read}
atividade = read_projectdata()
glimpse(atividade)
```

Desde o uso das novas tecnologias nas eleições americanas de 2008, o Twitter tem se tornado uma plataforma para as atividades políticas, criando um canal para a interação entre políticos e eleitores. A comunicação política com o uso de mídia social é parte das atividades congressistas nos dias atuais. Além disto, o Twitter se constitui como importante meio para o ganho de popularidade com fins eleitorais.
O cenário político brasileiro não é diferente e a cada dia nossos parlamentares estão mais ativos nas redes sociais. Com base nisto, este relatório se propõe a respoder algumas questões de curiosidade à população.

OBS.: Deputados sem perfis ou com número de seguidores não registrados foram desconsiderados.

# Como é a relação entre o engajamento total de cada parlamentar e o seu número de seguidores?

```{r}
atividade_dep = atividade %>%
                  na.omit(seguidores) %>% 
                  filter(casa == "câmara")
```


```{r}
  atividade_dep %>%
    ggplot(aes(x = seguidores,
               y = engaj_total,
               color = partido)) +
    geom_point(stat = "identity",
               size = 2) +
    xlab("Número de seguidores") +
    ylab("Engajamento total")
 
 atividade_dep %>%
    ggplot(aes(x = seguidores,
               y = engaj_total,
               color = partido)) +
    geom_point(stat = "identity",
               size = 2) +
    scale_x_log10() +
    scale_y_log10() +
    xlab("Número de seguidores") +
    ylab("Engajamento total")
```

Com a escala linear, não fica claro um padrão que indique alguma relação. Há sim uma concentração considerável de deputados que possuem pouco engajamento e poucos seguidores, entretanto o aumento de engajamento não significa necessariamente o aumento de seguidores e vice-versa.
Já com a escala logarítmica, que considera a distância proporcional entre os pontos, conseguimos uma melhor visão da distribuição dos pontos antes concentrados nos valores mais baixos. Agora verificamos um certo padrão que nos indica uma relação positiva entre o engajamento total e o número de seguidores dos parlamentares.

#Levando em consideração os parlamentares e seus respectivos alcances em redes sociais, quais são os partidos que possuem o maior poder de influência no twitter?

```{r}
engaj_mediano_partido = 
  atividade %>%
  na.omit(engaj_mediano) %>%
  group_by(partido) %>%
  filter(partido != 'S/Partido') %>%
  summarise(engaj_med_part = median(engaj_mediano))

engaj_mediano_partido %>%
  group_by(partido)%>%
  ggplot(aes(x= reorder(partido, engaj_med_part), y= engaj_med_part,fill = partido) ) +
  geom_col(show.legend = FALSE)+
  labs(y='engajamento_mediano_do_partido', x= 'partidos')+
  coord_flip()

```

Considerando que o partido que possui maior poder de influência nas redes sociais é aquele que possui maior nível de engajamento, e evitando os pontos fora da curva, o que responde nossa pergunta é a mediana dos dos engajamentos_medianos de cada partido. Dessa forma poodemos perceber no gráfico que o PSOL e PSL estão bem a frente. O que difere do pensamento crítico do autor da questão, o qual imaginava PSOL, PT e PSDB. Importante ressaltar que o engajamento_mediano de cada partido é a mediana do engajamento de todos os seus parlamentares, que por sua vez são likes e retweets em seu conteúdo, ou seja aquele partido que possui maior engajamento mediano, é o partido que possui um número considerável de ações (likes/retweets emseu material).

#O quão parlamentares da câmara que são filiados ao PSL(partido do atual presidente) e PSOL(partido rival) são ativos no twitter? 

```{r}
camara_psl_psol = atividade %>%
    filter(casa == "câmara") %>%
  filter(partido == "PSL" | partido == "PSOL") %>%
  filter(twitter != "NA")
glimpse(camara_psl_psol)
```
```{r}
camara_psl_psol %>%
  ggplot(mapping=aes(x=engaj_total, y=partido, color=partido))+
  geom_jitter(alpha=0.75)
```

Considerando o número de likes mais retweets, de todos os tweets vistos para cada parlamentar, a fim de definir se os parlamentares da câmara são ativos ou não, podemos ver que no PSL existem uma grande quantidade de deputados que não são ativos no twitter e os que estão foram dessa parcela são muito ativos. Mesmo assim o engajamento por parte deles é muito pequeno em comparação ao número de deputados. No PSOL acontece o mesmo, boa parte deles possuem pouco engajamento e alguns deles são muito ativos. Comparando os dois partidos, a distribuição do PSOL é maior do que a do PSL, ou seja, o engajamento da maioria dos parlamentares do PSL são semelhantes entre si diferentemente do engajamento do parlamentares do PSOL.

#Os parlamentares do PSL e PSOL possuem maior nível de influência em tweets de próprio conteúdo ou em retweets?
```{r}
camara_psl_psol %>%
  ggplot()+
  geom_density(aes(x=camara_psl_psol$engaj_total_proprio, color='Engaj. total. Proprio'))+
  geom_density(aes(x=camara_psl_psol$engaj_total_retweet, color='Engaj. total. Retweet'))+
  labs(x='Engajamentos')+
  scale_x_continuous()+
  facet_wrap(~partido, ncol=1)
```

A partir do gráfico é possível perceber que nenhum dos partidos tem um engajamento total em tweets próprio ou retweet que ultrapassa 1000000, entretanto o PSOL possui uma concetração maior de engajamento em retweets. Já o PSL possui alguns pontos isolados de engajamento total em conteúdo próprio, e o PSOL tem uma certa constância em conteúdo prórprio. É possível perceber que o PSL não possui um engajamento total própio favorável, sendo um pouco mais expressivo em conteúdo de retweets.



